【裁判字號】    99,毒抗,355
【裁判日期】    991130
【裁判案由】    毒品危害防制條例
【裁判全文】
臺灣高等法院刑事裁定                 99年度毒抗字第355號
抗  告  人
即  被  告  韓益成
上列抗告人因違反毒品危害防制條例案件，不服臺灣桃園地方法
院99年度毒聲字第1092號，中華民國99年10月28日裁定 (聲請案
號：臺灣桃園地方法院檢察署99年度毒偵字第4719號) ，提起抗
告，本院裁定如下：
    主  文
抗告駁回。
    理  由
一、原裁定意旨略以：抗告人即被告韓益成於民國99年9月7日下
    午 1時許，在桃園縣平鎮市○○路86巷29弄12號住處，施用
    第二級毒品安非他命一次等情，業據被告於警詢及檢察官偵
    查中坦承屬實，且經採集尿液檢驗後，呈安非他命陽性反應
    ，有台灣檢驗科技股份有限公司濫用藥物檢驗報告 1份在卷
    可憑，其施用第二級毒品安非他命之行為，足堪認定。爰依
    毒品危害防制條例第20條第1項、觀察勒戒處分執行條例第3
    條第1 項之規定，裁定將被告送勒戒處所觀察、勒戒等語。
二、抗告意旨略以：被告於92年11月3日入監服刑，99年1月31日
    出監，是被告並非於 5年後再犯施用毒品罪，請求撤銷原裁
    定云云。
三、按安非他命為毒品危害防制條例第2條第2項第 2款所規定之
    第二級毒品。又犯同條例第10條施用第二級毒品之罪者，檢
    察官應聲請法院裁定，或少年法院(地方法院少年法庭)應先
    裁定，令被告或少年入勒戒處所觀察、勒戒，其期間不得逾
    2月。觀察、勒戒後，檢察官或少年法院(地方法院少年法庭
    ) 依據勒戒處所之陳報，認受觀察、勒戒人無繼續施用毒品
    傾向者，應即釋放，並為不起訴之處分或不付審理之裁定；
    認受觀察、勒戒人有繼續施用毒品傾向者，檢察官應聲請法
    院裁定或由少年法院(地方法院少年法庭)裁定令入戒治處所
    強制戒治，其期間為六個月以上，至無繼續強制戒治之必要
    為止，但最長不得逾一年。依前項規定為觀察、勒戒或強制
    戒治執行完畢釋放後， 5年後再犯第10條之罪者，適用本條
    前2項之規定。同條例第20條第1項至3項分別定有明文。
四、經查，被告確有施用第二級毒品安非他命，已據被告於警詢
    及檢察官偵查中坦承無誤，且其於99年9月7日警詢後採得之
    尿液檢體，送台灣檢驗科技股份有限公司以酵素免疫分析法
    (EIA)初驗，再以氣相層析質譜儀法(GC/MS)複驗檢驗結果，
    確呈安非他命陽性反應，有該公司99年 9月21日出具之濫用
    藥物檢驗報告1 份在卷可參，被告有於上揭時地施用第二級
    毒品之犯行，應堪認定。又被告前於92年間因施用毒品案件
    ，經裁定送觀察、勒戒後，認有繼續施用毒品之傾向，經法
    院裁定令入戒治處所施以強制戒治，而於93年10月23日執行
    完畢 (原裁定誤為被告係無繼續施用毒品傾向，經觀察、勒
    戒執行完畢後釋放)乙節，有本院被告前案紀錄表1份在卷可
    憑，是被告於前次觀察、勒戒及強制戒治執行完畢 5年後再
    犯本件毒品危害防制條例第10條第 2項施用第二級毒品罪，
    揆諸上開說明，自應再入勒戒處所施以觀察、勒戒。原審認
    被告施用第二級毒品犯行明確，依毒品危害防制條例第20條
    第1項、觀察勒戒處分執行條例第3條第 1項之規定，裁定將
    被告送勒戒處所觀察、勒戒，於法並無不合，從而，被告以
    非5年後再犯云云提起本件抗告，為無理由，應予駁回。
據上論斷，應依刑事訴訟法第412條，裁定如主文。
中    華    民    國    99    年    11    月     30   日
                  刑事第十三庭  審判長法  官  曾德水
                                      法  官  王復生
                                      法  官  宋松璟
以上正本證明與原本無異。
不得再抗告。
                                      書記官  蘇秋
中    華    民    國    99    年    11    月    30    日

司法院資訊處製作；財團法人民間司法改革基金會備份。
